【裁判字號】    91,交抗,974
【裁判日期】    920430
【裁判案由】    違反道路交通管理處罰條例
【裁判全文】
台灣高等法院交通事件裁定                        九十一年度交抗字第九七四號
    抗  告  人
    即受處分人  甲○○
右抗告人因違反道路交通管理處罰條例案件，不服台灣台北地方法院中華民國九十一
年十月二十二日九十一年度交聲字第一五○四號裁定，提起抗告，本院裁定如左：
    主  文
抗告駁回。
    理  由
一、本件抗告意旨略以：抗告人並非故意塗抹、損毀牌照，係因經過泥濘或未乾柏油
    路造成牌照污穢不乾淨，又本件受罰之機車是八十七年出廠之舊車，其牌照不可
    能像新的一樣等語。
二、按損毀或變造汽車牌照、塗抹污損牌照，或以安裝其他器具之方式，使不能辨認
    其牌號者，處汽車所有人新臺幣（下同）二千四百元以上四千八百元以下罰鍰，
    並責令申請換領牌照或改正，道路交通管理處罰條例第十三條第一項定有明文。
    又依同條例第三條第八款規定，前開關於汽車之規定亦包括機器腳踏車。
三、本件抗告人即受處分人甲○○，於民國（下同）九十一年七月十六日下午四時五
    十二分許，駕駛其所有之車號ＡＺＨ–五二五號機車行經台北市○○路○段時，
    經警當場攔停，舉發該機車之牌照有塗抹污損而不能辨認其牌號之事實，有舉發
    相片一張、台北市政府警察舉發違反道路交通管理事件通知單、台北市交通事件
    裁決所北市裁三字第車裁二二–Ａ00000000號違反道路交通管理事件裁
    決書、台北市政府警察局大同分局九十一年八月二十二日北市警用分交字第○九
    一六二五八二六○○號函在卷可稽。參諸卷附之舉發相片，抗告人所有之前開機
    車牌照車號第三個英文字母「Ｈ」已無法辨識，抗告人並於卷附交通違規案件陳
    述書中坦承「車牌較不乾淨是事實」等語，足徵抗告人確有前開舉發之違規情節
    甚明。又抗告人於卷附交通違規案件陳述書中陳稱「告之員警，前幾天在萬大路
    停車，一員警也告之車牌太髒，…以後要注意」等語，顯見抗告人於經警舉發前
    即已受告知負有維護車牌清晰可辨之義務，其明知車牌污損卻仍不為適當之處置
    ，該車牌之污損雖非出於故意，惟其仍係以過失違犯前開道路交通管理處罰條例
    第十三條第一項之規定，原裁決機關在法定罰鍰限度內依法為裁罰，即無不當，
    抗告人所辯殊無有據。
四、原審以抗告人確有前開交通違規行為，認原處分機關依道路交通管理處罰條例第
    十三條第一項規定，裁處抗告人罰鍰二千四百元，核無不當，因而駁回抗告人在
    原審之異議，依法洵無不合，抗告人抗告意旨猶執陳詞，指摘原裁定不當，為無
    理由，應予駁回。
五、據上論結，應依道路交通案件處理辦法第二十六條，刑事訴訟法第四百十二條，
    裁定如主文。
中      華      民      國    九十二    年      四      月     三十     日
                              臺灣高等法院交通法庭
                                  審判長法  官  許  增  男
                                        法  官  周  煙  平
                                        法  官  陳  孟  瑩
右正本證明與原本無異。
不得再抗告。
                                        書記官  沈  秀  容
中      華      民      國    九十二    年      四      月     三十     日


司法院資訊處製作；財團法人民間司法改革基金會備份。
